【裁判字號】    95,易,1342
【裁判日期】    950802
【裁判案由】    傷害
【裁判全文】
臺灣臺中地方法院刑事判決              95年度易字第1342號
公  訴  人  臺灣臺中地方法院檢察署檢察官
被      告  甲○○○
                      國民
上列被告因傷害案件，經檢察官提起公訴（95年度偵字第10532
號），本院判決如下：
    主  文
甲○○○傷害人之身體，處罰金銀元貳仟元（即新臺幣陸仟元）
，如易服勞役，以新臺幣壹仟元折算壹日。
    事  實
一、甲○○○於民國（下同）九十四年九月四日中午十二時十分
    許，在台中市北屯區大坑地震公園，因細故與丙○○發生口
    角爭執，竟基於傷害人身體之犯意，出手徒手毆打、拉扯丙
    ○○之雙手手臂及胸口，致丙○○受有右側前臂瘀腫二Ｘ一
    點五公分、左側前臂背面瘀傷一Ｘ一公分、○點六Ｘ一公分
    及左側前臂多處抓傷○點五Ｘ○點五公分、一Ｘ○點五公分
    、二Ｘ○點五公分、○點五Ｘ○點五公分、○點五Ｘ○點五
    公分、○點五Ｘ○點三公分、○點五Ｘ○點三公分等之傷害
    。
二、案經丙○○訴請臺灣臺中地方法院檢察署檢察官偵查起訴。
    理  由
一、訊據被告甲○○○對於其有在前開之時間地點與告訴人丙○
    ○發生口角爭執，並且有動手拉扯告訴人丙○○之事實固直
    承不諱，惟矢口否認有何前揭傷害之犯行，辯稱：伊沒有動
    手打告訴人丙○○，是告訴人丙○○先揮手打伊，伊直覺反
    應伸手去擋，伊才出手拉扯告訴人丙○○，至於告訴人丙○
    ○所受之傷，是因為伊阻擋告訴人丙○○，可能當時伊手在
    揮，指甲抓傷告訴人丙○○云云。惟查上揭事實，業據告訴
    人丙○○指訴綦詳在卷，並有行政院衛生署臺中醫院診斷證
    明書、員警職務報告及員警工作紀錄簿均影本各一份在卷足
    資佐證。至於被告甲○○○所舉證人即台中市北屯區東山里
    里長乙○○到庭証稱，其案發當天中午十二時之前即已離開
    案發現場，其並未目睹被告甲○○○與告訴人丙○○發生爭
    執拉扯等語。是其證言顯難採為對被告甲○○○有利事實認
    定之證據。從而，綜據上述，被告甲○○○空言否認，所辯
    無非臨訟畏罪飾卸之詞，要無足採，事證已臻明確，被告甲
    ○○○犯行洵堪認定。
二、核被告甲○○○所為，係犯刑法第二百七十七條第一項之傷
    害罪。爰審酌被告甲○○○犯罪之動機、目的、手段、品行
    尚佳，並無不良前科，詳如前述，此有台灣台中地方法院檢
    察署刑案資料查註紀錄表一份在卷可按、所生危害及犯罪後
    猶飾詞狡賴犯行，毫無悔意，且犯罪後迄今仍未與告訴人丙
    ○○達成民事和解，取得諒解，犯後態度不佳等一切情狀，
    量處如主文所示之刑，並諭知易服勞役之折算標準，以資懲
    儆。查被告行為後，刑法第四十二條第三項關於易服勞役之
    折算標準及期限已有修正，因屬科刑規範事項之變更，其折
    算標準為裁判時所應諭知，自有就新舊法規定比較之必要，
    然因新舊刑法對易服勞役之折算標準，及易服勞役期限，規
    定各有不同，利與不利之情形互見，應就新舊法之規定綜合
    比較，以決定適用最有利於行為人之法律。本件應依刑法第
    二條第一項但書適用最有利於行為人之法律處斷，即適用修
    正後刑法第四十二條第三項之規定諭知以新台幣一千元為易
    服勞役之折算標準。
據上論斷，應依刑事訴訟法第二百九十九條第一項前段、刑法第
二條第一項但書、第二百七十七條第一項、第四十二條第三項、
罰金罰鍰提高標準條例第一條前段，判決如主文。
中    華    民    國    95    年    8     月    2     日
                  刑事第八庭    審判長法  官  朱光國
                                      法  官  洪堯讚
                                      法  官  洪俊誠
以上正本證明與原本無異。
如不服本判決，應於判決送達後十日內向本院提出上訴狀，上訴
於臺灣高等法院臺中分院(須附繕本)。
                                      書記官  蕭榮峰
中    華    民    國    95    年    8     月    2     日
附錄論罪科刑實體法條文：
刑法第277條第1項：
傷害人之身體或健康者，處3年以下有期徒刑、拘役或1千元以下
罰金。
（罰金部份業經提高10倍為1萬元）


司法院資訊處製作；財團法人民間司法改革基金會備份。
